臺灣高等法院臺中分院刑事判決
110年度上易字第547號
上  訴  人  
即  被  告  郭佳維


上列上訴人因竊盜案件，不服臺灣臺中地方法院110年度易字第6
1號中華民國110年3月23日第一審判決（起訴案號：臺灣臺中地
方檢察署109年度偵字第37574號），提起上訴，本院判決如下：
    主  文
上訴駁回。
    犯罪事實及理由
一、本案經本院審理結果，認第一審以上訴人即被告郭佳維（下
    稱被告）犯刑法第321條第1 項第3款之攜帶兇器竊盜罪，判
    處有期徒刑6 月，並諭知以新台幣（下同）1,000 元折算1 
    日之易科罰金折算標準，其認事、用法及量刑均無違法、不
    當，應予維持，並引用第一審判決書及其所引用起訴書記載
    之犯罪事實、證據及理由（如附件）。
二、上訴意旨略以：被告行竊時所攜帶之剪刀，為一般剪鼻毛之
    圓頭剪刀，並非兇器，亦無傷害人之意圖；被告有決心為自
    己行為負責，但無能力繳納罰金，如因而被關，可能家破人
    亡等語，並當庭提出自稱為其行竊時所持用之圓頭剪刀1把
    為證。
三、惟查：
　㈠被告於警詢時供稱：我將行竊的剪刀丟掉了等語（警卷第20
    頁），則被告延至本院審理時，始提出圓頭剪刀1把，是否
    確為其為本案犯行時所用之同一把剪刀，已甚為可疑。況刑
    法第321條第1項第3款所謂之兇器，其種類並無限制，凡客
    觀上足對人之生命、身體、安全構成威脅，具有危險性之兇
    器均屬之，且祇須行竊時攜帶此種具有危險性之兇器為已足
    ，並不以攜帶之初有行兇之意圖為必要（最高法院79年台上
    字第5253號刑事判決意旨參照）。查被告於本院提出之圓頭
    剪刀1把，經當庭勘驗結果：為金屬材質，刀刃部分2-3公分
    長，剪刀的前端為圓頭等情，有本院勘驗筆錄可參（本院卷
    第60頁)，可知為質地堅硬之金屬器具，復衡之該剪刀既可
    持以將磁扣剪斷，足見其客觀上對人之生命、身體安全構成
    威脅，而為具有危險性之兇器，被告辯稱其所攜帶者非屬兇
    器，並非可採，且被告所稱其帶剪刀並無傷害人意圖等語，
    亦不響上開攜帶兇器竊盜犯行之成立。
　㈡被告雖以其無力繳納罰金為上訴之理由。惟量刑輕重，係屬
    事實審法院得依職權自由裁量之事項，苟已斟酌刑法第57條
    各款所列情狀而未逾越法定刑度，不得遽指為違法。原審判
    決審酌被告臨時起意為本案犯行，漠視他人財產法益，並考
    量被告犯罪後坦承犯行態度，及所竊物品價值非鉅，並合法
    發還告訴人，兼衡被告為大學畢業、目前待業中、每月需支
    付家中生活費等一切情狀，量處被告有期徒刑6月，並諭知
    易科罰金之折算標準，業已審酌刑法第57條所列各款事由及
    一切情狀，且係量處法定最低刑度，顯無過重之情，於法並
    無違誤、不當。至被告日後執行時，若確無力繳納易科罰金
    之金額，仍得依刑法第41條第2 項規定聲請易服社會勞動，
    其所稱無力負擔等語，亦非得以動搖原判決量刑之事由，併
    此敘明。
四、基上所述，被告上訴意旨，係就原判決已論述說明之事項及
　　採證認事職權之合法行使，依憑己見，任意指摘，其上訴為
    無理由，應予駁回。
據上論斷，應依刑事訴訟法第373條、第368條，判決如主文。
本案經檢察官郭景銘提起公訴，檢察官王清杰到庭執行職務。
中　　華　　民　　國　　110 　年　　8 　　月　　10　　日
            刑事第十庭     審判長法　官   陳  宏  卿
                                 法　官   簡  芳  潔
                                 法　官   林  美  玲
以上正本證明與原本無異。
不得上訴。
                                 書記官   張  惠  彥
　　　　　　　　　　　　　　　　 
中　　華　　民　　國　　110 　年　　8 　　月　　10　　日